Gustavo Leite Oliveira

20/04/1996
Porto Alegre, RS
(51) 9 98239-7632
gustavoleiteoliveira800@gmail.com
https://linkedin.com/in/gustavo-dev-front/
https://gustavoleite.vercel.app/

Resumo profissional

Desenvolvedor de software com forte foco no desenvolvimento de aplicações web, Atuando a +3 anos no mercado como frontend, pude participar de grandes projetos, dentre eles estão aplicações e-commerce e CRMs. Apaixonado por entregar projetos desafiadores e promover experiências incríveis para as pessoas.

Formação acadêmica

Sistemas para internet, Senac – Superior

Jan 2019- Agosto, 2021 | Incompleto

Experiência profissional

Openbox.ai, POA, RS- Estagiário em desenvolvimento web

Set 2019 - Fev 2021

- Aprendizado de hard & soft skills
- Atuei com as tecnologias JavaScript, CSS, HTML, PHP, React.js, Next.js, MySQL, Rest API.
- Participei da elaboração de sites e landing pages
- Participei da criação de e-mail marketing
- Atuei na correção de BUGs do sistema
- Acompanhamento de deploys da aplicação para produção
- Realização de aplicações dashboard para relatórios internos

Openbox.ai, POA, RS-Software Developer Jr

Fev 2021 - Jun 2021

- Responsável pela manutenção do site institucional
- Responsável pela redução do tempo e esforço na área de marketing através da automação de marketing via RD Station

- Elaboração de relatórios em aplicações Dashboards internas
- Atuei no deploy de aplicações para produção
- Atuei com as tecnologias TypeScript, JavaScript, React, CSS, Styled-components, Next.js, Node.js, PHP, HTML, Gulp, Axios, REST, RESTFul
- Criação de fluxos de UI/UX através da ferramenta Figma

Ubistart, Remoto – Software Developer Jr

Jun 2021 - Mai 2022

- Atuação com o modelo de trabalho **Git Flow**, que busca simplificar e organizar o versionamento de ramificação de um projeto de desenvolvimento no Git.
- Participei de cerimônias ágeis como SCRUM e Kanban
- Atuação no gerenciamento de tarefas através do BitBucket e Jira
- Condução de apresentações de novas features desenvolvidas na Sprint pelo time de Front End
- Responsável por elaborar testes automatizados (unitários/integração)
- Desenvolvimento de features pensando nos princípios de Clean Code e SOLID.
- Atuei com as tecnologias React, Next, Electron, JavaScript, TypeScript,
 Styled-components, CSS, Sass, PHP, Node.js, Docker, Axios, Redux, Zustend, REST,
 RESTFul
- Participação no desenvolvimento e manutenção de features.
- Responsável por criar e manter documentação dos softwares desenvolvidos para persistir conhecimento e ajudar as próximas pessoas que interagirem com cada assunto.
- Contribuição com especificações e implementações técnicas para que o time realize entregas com qualidade e escalabilidade.

CWI, Remoto – Software Developer Pleno

Jun 2021 - Mai 2022

- Atuação no modelo de trabalho Git Flow
- Participei de cerimônias ágeis como SCRUM e Kanban
- Atuação no gerenciamento de tarefas através do BitBucket
- Desenvolvimento de features pensando em boas práticas, seguindo o padrão estabelecido pelo time.
- Participação no desenvolvimento e manutenção de features.
- Contribuição com especificações e implementações técnicas para que o time realize entregas com qualidade e escalabilidade.
- Criar components customizáveis
- Atuei com as tecnologias React, Next, Electron, JavaScript, TypeScript, HTML, Styled-components, CSS, Sass, Node.js, Docker, Axios, Redux, Context API, REST, RESTFul
- Realização de code review para garantir qualidade e padronização nas entregas
- Participei de cerimônias ágeis como SCRUM e Kanban

Idiomas

Inglês

• Fala: Básico

Escrita: IntermediárioLeitura: Intermediário

Português

Fala: NativoEscrita: NativoLeitura: Nativo